【裁判字號】    89,上易,1777
【裁判日期】    890619
【裁判案由】    竊盜等
【裁判全文】
臺灣高等法院刑事判決                          八十九年度上易字第一七七七號
    上  訴  人
    即  被  告  乙○○
右上訴人因竊盜等案件，不服臺灣台北地方法院八十九年度易字第一七七七號，中華
民國八十九年二月二日第一審判決（起訴案號：臺灣台北地方法院檢察署八十八年度
偵字第二三九八五號）提起上訴，本院判決如左：
    主  文
上訴駁回。
    事  實
一、乙○○前於八十二年十一月三十日因竊盜案，經台灣台北地方法院八十二年易字
    第八五七二號判處有徒刑六月，於八十三年八月六日執行完畢；復於八十四年三
    月十七日因竊盜案，經台灣台北地方法院八十四年易字第一０一九號判決判處有
    期徒刑七月，於八十五年三月十七日執行完畢；又於八十四年十月二十六日因竊
    盜案，經台灣台北地方法院八十四年易字第四三二二號判決判處有徒刑十月，及
    八十五年三月二十二日因贓物案，經桃園地院八十五年易字第九一四號判決判處
    徒刑九月，二案應執行一年五月，於八十六年八月十一日執行完畢；又於八十六
    年五月八日因竊盜案，經板橋地方法院八十六年易字第二九四二號判決判處有期
    徒刑七月，於八十八年一月十六日縮刑期滿執行完畢。
二、乙○○意圖為自己不法之所有，於八十八年五月二十二日十五時十分許，在台北
    市大安區○○○路○段「建國花市」內，乘甲○○不注意之際，徒手竊取甲○○
    皮包內之皮夾一只，（內有現金新台幣四千餘元、美金八十五元、世華商業銀行
    、中國信託商業銀行、華南商業銀行之金融卡三張、台新國際商業銀行、慶豐銀
    行、美國銀行、聯邦銀行信用卡四張、身分證一張、健康保險卡一張等物）。甫
    得手離去約四、五鐘後，在大安森林公園附近走道遇見友人徐貴財，乙○○告以
    竊盜之情，並將其中國信託商業銀行之金融卡及身分證件交付徐貴財，渠二人共
    同基於為自己不法所有之犯意聯絡，設於台北市○○路、建國南路口之合作金庫
    自動櫃機，由徐貴財輸入甲○○出生年月日數字組成密碼，先後接續提款四次，
    詐得計新台幣八萬元朋分花用。
三、案經台北市政府警察局大安分局報請台灣臺北地方法院檢察署檢察官偵查起訴。
理  由
一、右揭事實業經上訴人即被告於警訊、偵查中及原審調查中坦承不諱，核與被害人
    指訴失竊情節相符，且有上開櫃員機八十八年五月二十二日監視錄影帶翻拍照六
    張附卷可證。
二、核被告乙○○所為，係犯刑法第三百二十條第一項竊盜罪、第三百三十九條之二
    第一項利用自動付款設備詐欺罪，被告與同案被告徐貴財（已經判決確定）二人
    就輸入被害人金融卡密碼詐得款項部分，具有犯意聯絡及行為分擔，為共同正犯
    ；被告二人接續進行四次提款部分動作，僅為犯罪行為之一部分，為接續犯，而
    非連續犯；又被告乙○○所犯二罪之間，有方法結果之牽連關係，依刑法第五十
    五條之規定，應從較重之第三百二十條第一項竊盜罪處斷。又被告詐得自動櫃員
    機之現金八萬元，乃現實之財物，與財產上不法之利益有別，應屬第三百三十九
    條之二第一項之範圍（最高法院二十五年非字第一一九號判例參照），公訴意旨
    認被告另犯刑法第三百三十九條之二第二項，尚有誤認。又查被告乙○○前於八
    十二年十一月三十日因竊盜案，經原審八十二年易字第八五七二號判處有徒刑六
    月，於八十三年八月六日執行完畢；復於八十四年三月十七日因竊盜案，經原審
    八十四年易字第一０一九號判決判處有期徒刑七月，於八十五年三月十七日執行
    完畢；又於八十四年十月二十六日因竊盜案，經原審八十四年易字第四三二二號
    判決判處有徒刑十月，及八十五年三月二十二日因贓物案，經桃園地院八十五年
    易字第九一四號判決判處徒刑九月，二案應執行一年五月，於八十六年八月十一
    日執行完畢；又於八十六年五月八日因竊盜案，經板橋地方法院八十六年易字第
    二九四二號判決判處有期徒刑七月，於八十八年一月十六日縮刑期滿執行完畢，
    有台灣高等法院檢察署刑案紀錄簡覆表一件在卷可徵，其等未滿五年再犯本件有
    期徒刑以上之罪，均為累犯，應依刑法第四十七條規定加重其本刑。原審本同上
    見解，適用刑法二十八條、第三百二十條第一項、第三百三十九條之二第一項、
    第五十五條、第四十七條、罰金罰鍰提高標準條例第一條前段之規定，並審酌被
    告之貪慾圖利，短於思慮之犯罪動機、目的、手段、所生之危害及被告乙○○犯
    罪後坦承犯行等一切情狀，量處有期徒刑八月，其認事用法及量刑核無不當，被
    告上訴惟未敘明上訴理由而指摘原判決不當，核無理由，應駁回其上訴。
三、被告經合法傳喚，無正當理由不到庭，爰不待其陳述，逕行判決。
據上論斷，應依刑事訴訟法第三百六十八條、第三百七十一條，判決如主文。
本案經檢察官郭弘佑到庭執行職務。
中      華      民      國    八十九    年      六      月     十九     日
                              臺灣高等法院刑事第十三庭
                                  審判長法  官  周  占  春
                                        法  官  盧  彥  如
                                        法  官  周  盈  文
右正本證明與原本無異。
不得上訴。
                                        書記官  蕭  麗  珍
中    華    民    國    八十九    年       六       月       二十       日
附錄本判決論罪科刑法條全文
刑法第三百二十條第一項
意圖為自己或第三人不法之所有，而竊取他人之動產者，為竊盜罪，處五年以下有期
徒刑、拘役或五百元以下罰金。
刑法第三百三十九條之二第一項
意圖為自己或第三人不法之所有，以不正方法由自動付款設備取得他人之物者，處三
年以下有期徒刑、拘役或一萬元以下罰金。


司法院資訊處製作；財團法人民間司法改革基金會備份。
